【裁判字號】    95,台上,7080
【裁判日期】    951221
【裁判案由】    違反毒品危害防制條例
【裁判全文】
最高法院刑事判決            九十五年度台上字第七０八０號
上  訴  人  甲○○
上列上訴人因違反毒品危害防制條例案件，不服台灣高等法院台
中分院中華民國九十五年十月十九日第二審判決（九十五年度上
訴字第一六九二號，起訴案號：台灣南投地方法院檢察署九十四
年度偵字第三五九一號），提起上訴，本院判決如下：
    主  文
上訴駁回。
    理  由
按刑事訴訟法第三百七十七條規定：上訴於第三審法院，非以判
決違背法令為理由，不得為之。是提起第三審上訴，應以原判決
違背法令為理由，係屬法定要件。如果上訴理由狀並未依據卷內
訴訟資料具體指摘原判決不適用何種法則或如何適用不當，自應
認其上訴為違背法律上之程式，從程序上予以駁回。本件上訴人
甲○○不服原審判決，於民國九十五年十一月三日提起第三審上
訴，其於「上訴補呈理由狀」略稱：上訴人於原審審理時，當庭
口頭聲請傳喚證人，原審承辦法官回稱三名證人已於第一審到庭
證稱未向上訴人購買毒品，認無再行傳喚之必要；然本案證人供
詞反覆，傳喚其等到庭對質，攸關心證之形成，至關重要，原審
未予傳喚，即遽行判決，有調查職責未盡之違法云云。惟卷查，
上訴人係於原審第一次審判期日，經審判長訊問：「尚有何證據
請求調查？」由其選任辯護人鄧雲奎律師答稱：「如今天所提書
狀，我們有證人請求傳訊。」云云，而其當庭提出之「刑事準備
意旨及聲請調取證物狀」，則係載稱：「據被告甲○○供稱：證
人洪錫慶、蔡子龍、蕭國鶴等三人係遭警方用強暴、脅迫之方式
取供，始會指認被告甲○○有販賣毒品情事，雖然原審有傳訊刑
警陳志鵬、王明仁到庭訊證時均證稱：彼等並無對證人洪錫慶、
蔡子龍有任何強暴脅迫之情事云云，但並未將員警製作證人洪錫
慶、蔡子龍、蕭國鶴等三人筆錄時之錄影（音）光碟帶提出，故
為明瞭警員於詢問前開三名證人時，究竟有無對前開三名證人施
以強暴脅迫之情事，故請鈞院准向南投縣警察局（刑警大隊）調
取前開刑警製作前開三名證人時之錄影（音）光碟資料過院勘驗
，以明事實真相。」等語，嗣經原審向警方調得該三名證人之偵
訊錄音光碟，並提示上訴人詢問其意見，上訴人則稱不再主張該
三名證人於製作警詢筆錄時有遭強暴脅迫情事，並不需勘驗警方
檢送之各該光碟，及無其他證據請求調查云云，有原審卷附前揭
書狀、審判筆錄、準備程序筆錄及警方函送之光碟可憑，並無上
訴人所稱原審未依其請求再行傳喚證人到庭訊問、對質情事。況
原判決以其中證人洪錫慶、蔡子龍於第一審行交互詰問時之供述
與警詢所供不符，但其等於警詢中所言，顯具有較可信之特別情
況，且為證明本案犯罪事實存否所必要，依刑事訴訟法第一百五
十九條之二規定自具有證據能力等情，業經敘明取捨證據之心證
理由；對上訴人所主張證人洪錫慶、蔡子龍警詢供述無證據能力
，及洪錫慶、蔡子龍於第一審陳稱未向上訴人購買毒品，警詢時
遭警刑求、警員作勢要打人云云，認為不足採信，亦詳加調查、
說明論駁，其推理論斷衡諸證據法則等皆無違背，亦無違背證據
調查必要性之違法情形。核上訴意旨並未依據卷內訴訟資料具體
指摘原判決不適用何種法則或如何適用不當。依首揭說明，應認
本件上訴違背法律上之程式，予以駁回。
據上論結，應依刑事訴訟法第三百九十五條前段，判決如主文。
中    華    民    國  九十五  年   十二   月  二十一  日
                      最高法院刑事第七庭
                          審判長法官  呂  潮  澤
                                法官  吳  昆  仁
                                法官  孫  增  同
                                法官  趙  文  淵
                                法官  吳      燦
      本件正本證明與原本無異
                                      書  記  官
中    華    民    國  九十五  年   十二   月  二十七  日
                                                      j


司法院資訊處製作；財團法人民間司法改革基金會備份。
